# 证监会《上市公司执行企业会计准则案例解析（ 2020 ）》 6-02

提问人：ACE_Tony 时间：2021-07-13 20:33:06
请教陈版：在P307【相关案例】中，集团内部销售后对外融资租赁在合并报表中的抵消分录如何编制？按照证监会的观点，在上市公司的合并报表中，应该体现对外出售商品的收入以及租赁公司分期实现的利息收入，但是租赁公司在个别报表中也会确认融资租赁资产的处置损益，这个不需要抵消么？

回答人：chenyiwei
在这种情况下，需在合并报表层面进行“视角差异调整”，即：
1 、上市公司销售给租赁公司的价格可能不公允，需调整为公允的销售价格，即租赁公司对最终客户应收租赁款的折现值。抵销分录为：借：资产处置损益，贷：营业收入。
2 、如果租赁公司通过确认资产处置损益的形式将租赁投资净额调整为该资产的公允的对外销售价格，则对于租赁公司确认的利息收入可以在合并报表层面不做调整，直接确认为合并报表层面的利息收入。如果上市公司销售给租赁公司的价格不公允，租赁公司也没有确认资产处置损益，即把一部分销售利润递延到后期作为租赁公司的利息收入的，则合并报表层面需对此进行调整：借：未实现融资收益，贷：营业收入。后续租赁期内，对租赁公司个别报表层面确认的利息收入进行调整。